【裁判字號】    97,簡上,903
【裁判日期】    971015
【裁判案由】    詐欺
【裁判全文】
臺灣板橋地方法院刑事判決             97年度簡上字第903號
上  訴  人
即  被  告  甲○○
上列上訴人因詐欺案件，不服本院97年度簡字第5432號中華民國
97年6 月30日第一審判決（聲請簡易判決處刑案號：97年度偵字
第13728 號），提起上訴，暨移送併案（臺灣板橋地方法院檢察
署97年度偵字第23407 號），本院管轄之第二審合議庭判決如下
：
    主  文
上訴駁回。
    事實及理由
一、本案經本院審理結果，認第一審以被告甲○○所為係犯刑法
    第三十條第一項、第三百三十九條第一項之幫助詐欺取財罪
    ，判處有期徒刑四月，如易科罰金，以新臺幣一千元折算一
    日，其認事用法均無違誤，量刑亦屬妥適，應予維持。除補
    充：「本院於審理期日所調查之證據資料，被告均同意作為
    證據，依刑事訴訟法第一百五十九條之五規定，均有證據能
    力」外，引用第一審刑事簡易判決書所載之事實、證據及理
    由（如附件）。
二、上訴人即被告甲○○上訴意旨略以：其於民國九十七年四月
    四日將上開合作金庫南勢角分行帳戶（下稱本件帳戶）之存
    摺、提款卡放在機車座墊下置物箱中，並將機車停放在臺北
    縣中和市烘爐地某停車場，之後就南下返鄉，嗣其於同年月
    七日北返始發現機車座墊被撬開，上開存摺、提款卡均不見
    ，並未將本件帳戶提供他人使用云云。
三、經查：
（一）上開帳戶係被告申請開立，而被害人丙○○、乙○、丁○
      ○於九十七年四月五日接獲詐騙電話，依指示以自動櫃員
      機轉帳方式，分別將新臺幣（下同）一萬二千一百四十二
      元、二萬九千九百九十九元、五千九百五十四元匯入被告
      本件帳戶等節，均為被告是認，並據被害人丙○○、乙○
      、丁○○於警詢中指訴歷歷，復有被告本件帳戶之開戶資
      料、交易明細表各一份、被害人轉帳自動櫃員機交易明細
      表三紙在卷可稽。被害人轉帳後，該等款項同日旋即遭人
      提領完畢，足認本件帳戶確實為詐騙集團成員利用作為實
      施詐欺取財犯罪之用。
（二）被告雖以前辭置辯，然查：
  １、金融帳戶乃個人理財工具，稍有社會歷練、經驗之人，均
      知悉提款卡應與其帳戶存摺、密碼等分別收存，並妥善保
      管，以避免該帳戶遭他人盜領、盜用，以被告乃具有社會
      經驗，智識程度正常之成年人，對此當有認知，豈有於南
      下返鄉前，將本件帳戶之提款卡、存摺、密碼，同置於停
      放在外之機車座墊下置物箱長達數日之理？又一般欲使用
      提款卡領取款項，須於自動櫃員機輸入正確密碼，若非經
      帳戶所有人同意、授權或告知密碼，單純持有提款卡之人
      ，欲隨機輸入正確號碼以領取款項之機率，微乎其微，詐
      騙集團成員亦無可能使用一不知提款卡密碼，且隨時會遭
      人掛失之帳戶，供作詐騙匯款之用。另被告於本院準備程
      序及審理中均供稱：其提款卡密碼為其出生年月日即六五
      一一三○等語明確，自無忘記密碼而須記載於存摺之必要
      。且被告於歷次偵審程序中，就上開密碼究係記載於存摺
      最後一頁，抑存摺簿的背面，亦前後供述不一，是被告所
      辯：將密碼抄寫在存摺云云，即難遽信。
  ２、綜上各情，本件帳戶存摺、提款卡及密碼應係被告提供予
      他人使用堪以認定，被告所辯無非卸責之詞，自難採信。
      從而，被當客觀上有將存摺、提款卡及密碼交付他人使用
      ，主觀上有縱使他人使用該帳戶實行詐欺取財犯罪亦不違
      背其本意之不確定幫助故意，至為灼然。原審因而引用刑
      法第三十條第一項前段、第二項、第三百三十九條第一項
      、第四十一條第一項前段、刑法施行法第一條之一第一項
      、第二項前段，並審酌被告提供帳戶予他人實施詐騙行為
      ，破壞社會治安並有礙金融秩序，助長犯罪歪風，增加追
      緝犯罪之困難，以及被告之素行、犯罪動機、目的、手段
      、智識程度及犯後態度等一切情狀，判處有期徒刑四月，
      並諭知易科罰金之折算標準，其認事用法，均無違誤，量
      刑亦屬妥適，應予維持。被告仍執前詞，提起本件上訴，
      核無理由，應予駁回。
四、至臺灣板橋地方法院檢察署九十七年度偵字第二三四○七號
    移送併辦意旨與本案被害人乙○部分為同一事實，業據本院
    審認如上，附此敘明。
據上論斷，應依刑事訴訟法第四百五十五條之一第一項、第三項
、第三百六十八條、第三百七十三條，判決如主文。
本案經檢察官謝岳龍到庭執行職務。
中    華    民    國    97    年    10    月    15    日
              刑事第十二庭    審判長法  官  陳  鴻  清
                                    法  官  朱  嘉  川
                                    法  官  劉  安  榕
上列正本證明與原本無異。
不得上訴。
                                    書記官  陳  盈  真
中    華    民    國    97    年    10    月    15    日
附錄本案論罪科刑法條全文：
中華民國刑法第339條
意圖為自己或第三人不法之所有，以詐術使人將本人或第三人之
物交付者，處5 年以下有期徒刑、拘役或科或併科1 千元以下罰
金。
以前項方法得財產上不法之利益或使第三人得之者，亦同。
前二項之未遂犯罰之。


司法院資訊處製作；財團法人民間司法改革基金會備份。
